【裁判字號】    89,上易,1082
【裁判日期】    890725
【裁判案由】    毒品危害防制條例
【裁判全文】
臺灣高等法院臺中分院刑事判決                  八十九年度上易字第一○八二號
    上  訴  人
    即  被  告  乙○○
右上訴人因違反毒品危害防制條例案件，不服臺灣彰化地方法院中華民國八十七年四
月二十日第一審判決（民國八十七年度訴字第二五五號，起訴案號：臺灣彰化地方法
院檢察署民國八十七年度偵字第八三九號），提起上訴，本院判決如左：
    主  文
原判決關於乙○○部分撤銷。
乙○○連續施用第二級毒品，累犯，免刑。
安非他命貳包（淨重約參點貳公克）均沒收銷燬之。
    事  實
一、乙○○有多次違反麻醉藥品管理條例前科，最近一次於八十五年五月十八日經臺
    灣彰化地方法院判處有期徒刑八月確定，於八十五年十月二十四日假釋出獄，並
    於八十六年五月六日執行完畢，不知悔悟，猶基於概括犯意，自八十六年二月間
    起至八十七年一月二十五日止，連續在彰化縣員林鎮○○路二九巷四九號二樓賴
    欽流租處等地，以將第二級毒品化學合成麻醉藥品安非他命置於玻璃管內用火燒
烤，使產生氣體方式，非法施用吸用安非他命多次，時間不定，亦未成癮。
二、嗣於八十七年一月二十五日二十一時許，經警在彰化縣員林鎮○○○街十八巷四
    五號五樓曹仁德租處前查獲吳正洋及劉晉安（檢察官另案偵辦），並扣得吳正洋
    （另案審理）所有供施用海洛因之注射針筒一支，旋於曹仁德租處查獲曹仁德（
    另案審理）、施議勝（檢察官另案偵辦）等人，同時在曹仁德租處隔壁陽台扣得
    吳正洋所有之海洛因三包（淨重一．○六公克）、安非他命五包（淨重約五．五
    公克）、挑棒一支；其後由吳正洋帶同警方至彰化縣員林鎮○○路二九巷四九號
    二樓賴欽流租處，查獲賴欽流、鐘舜賢、乙○○及何陳淑霞（檢察官另案偵辦）
    ，並扣得賴欽流所有之安非他命三包（淨重約五十五公克）、玻璃管三支、過濾
    器一組、乙○○身上所有之安非他命二包（淨重約三．二公克）、吳正洋所有之
    電子秤一個、施用海洛因之注射針筒三支。
三、案經彰化縣警察局員林分局移送臺灣彰化地方法院檢察署檢察官偵查起訴，嗣由
    臺灣彰化地方法院裁定送觀察勒戒，認有繼續施用毒品傾向，再裁定施以強制戒
    治，執行期滿。
      理  由
一、右開事實，業經上訴人即被告乙○○（以下簡稱被告）自白不諱，且有第二級毒
    品安非他命二包（淨重約三．二公克）扣案可稽，被告犯行可以認定。
二、被告行為後，毒品危害防制條例已於八十七年五月二十日公布，自同月二十二日
    起施行，以之與行為時之舊法麻醉藥品管理條例相比較結果，以裁判時之新法即
    毒品危害防制條例之規定有利於被告，自應適用該新法。核被告所為，係犯毒品
    危害防制條例第十條第二項之罪。其持有毒品之低度犯行應為較高度之施用毒品
    犯行所吸收不另論罪，又其先後多次施用毒品行為、犯罪構成要件相同，顯係基
    於概括犯意為之，為連續犯以一罪論。被告有多次違反麻醉藥品管理條例前科，
    最近一次於八十五年五月十八日經臺灣彰化地方法院判處有期徒刑八月確定，於
    八十五年十月二十四日假釋出獄，並於八十六年五月六日執行完畢，此有台灣高
    等法院被告全國前案紀錄表可按，被告於五年以內再犯本件有期徒刑以上之罪，
    為累犯，依刑法第四十七條規定加重其刑。被告經原審法院依檢察官聲請裁定送
    觀察勒戒後，認有繼續施用毒品傾向，再裁定施以強制戒治，茲已執行期滿，有
    臺灣彰化地方法院檢察署八十九年五月三十日以彰檢盛勇字第二○五二五號函暨
    檢送之台灣雲林戒治所八十八年五月七日雲戒紹教字第一一二二號函、執行指揮
    書、刑事裁定、停止戒治報告表等、以及台灣雲林戒治所八十八年六月七日雲戒
    紹教字第一四五一號函暨所附停止戒治證明書、臺灣彰化地方法院檢察署檢察官
    保護管束執行指揮書、不起訴處分書等在卷可參，應依法為免刑之判決。原審予
    以論罪科刑固非無見，惟原判決未及依修正後之毒品危害防制條例之規定為免刑
    之判決容有可議，被告上訴意旨，指摘原判決此部分不當，為有理由，應由本院
    將原判決此部分撤銷，而為免刑之判決。又被告經扣案之上開毒品安非他命二包
    （淨重約三‧二公克），應依同條例第十八條第一項前段之規定，宣告沒收銷燬
    之。
三、據上論斷，應依刑事訴訟法第三百六十九條第一項前段、第三百六十四條、第二
    百九十九條第一項但書，毒品危害防制條例第十條第二項、第二十三條第一項、
    第三十五條第三款、第十八條第一項前段，刑法第十一條前段，第二條第一項前
    段、第五十六條、第四十七條，判決如主文。
本案經檢察官甲○○到庭執行職務。
中      華      民      國    八十九    年      七      月    二十五    日
                            臺灣高等法院臺中分院刑事第十庭
                                  審判長法  官  林  照  明
                                        法  官  李  寶  堂
                                        法  官  蕭  廣  政
右正本證明與原本無異。
不得上訴。
                                        書記官  黃  禎  祥
中      華      民      國    八十九      年      七      月   二十七   日
                                                                        Ｋ


司法院資訊處製作；財團法人民間司法改革基金會備份。
